【裁判字號】    98,易,684
【裁判日期】    980722
【裁判案由】    竊盜
【裁判全文】
臺灣高雄地方法院刑事判決               98年度易字第684號
公  訴  人  臺灣高雄地方法院檢察署檢察官
被      告  甲○○
                    現於臺灣臺南監獄
上列被告因竊盜案件，經檢察官追加起訴（98年度偵字第7153號
），被告於本院準備程序中為有罪之陳述，經本院裁定簡式審判
程序審理，判決如下：
    主  文
甲○○犯結夥竊盜罪，累犯，處有期徒刑拾月。
    事  實
一、甲○○前於民國90年間因違反動產擔保交易法及詐欺等案件
    ，經本院以94年度易緝字第58號及94年度易緝字第59號分別
    判處有期徒刑3 月及6 月確定；另於93年間因偽造文書及施
    用第二級毒品等案件，經本院以94年度易字第1560號及94年
    度簡字第2983號分別判處有期徒刑8 月及3 月確定；再於94
    年間因施用第一級毒品及竊盜等案件，經本院以94年度訴字
    第2204號及94年度易字第895 號分別判處有期徒刑6 月及 8
    月確定；上開6 罪經本院以95年度聲字第331 號裁定應執行
    有期徒刑2 年8 月確定，於96年1 月15日縮短刑期假釋出獄
    ，而於96年12月9 日假釋期滿視為執行完畢。詎猶不知悔改
    ，竟與許興財、陳忠義、吳致遠及許春郎共同意圖為自己不
    法所有，基於竊盜之犯意聯絡，於97年10月15日凌晨某時許
    ，由許春郎尋找竊盜目標後通知許興財，再由許興財、陳忠
    義、吳致遠、甲○○前往屏東縣林邊鄉國道三號高速公路林
    邊交流道下，徒手竊取旭登機械工程有限公司（下稱旭登公
    司）所有之1.5 公尺×3 公尺鋼板2 塊及2.5 公尺×3 公尺
    鋼板23塊，共計25塊，得手逃離現場。嗣因許興財、陳忠義
    及吳致遠另涉強盜及竊盜等案件為警緝獲，循線查知上情。
二、案經高雄市政府警察局三民第二分局報告臺灣高雄地方法院
    檢察署檢察官偵查起訴。
    理  由
一、本件被告甲○○所犯為死刑、無刑徒刑或最輕本刑為3 年以
    上有期徒刑以外之罪，其於準備程序中就被訴犯罪事實，為
    有罪之陳述，經本院告知簡式審判程序之旨，並聽取當事人
    之意見後，依刑事訴訟法第273 條之1 第1 項規定，裁定進
    行簡式審判程序，合先指明。
二、按於第一審辯論終結前，得就與本案相牽連之犯罪或本罪之
    誣告罪，追加起訴，刑事訴訟法第265 條第1 項定有明文。
    而數人共犯一罪或數罪者，為相牽連案件，同法第7 條第 2
    款亦定有明文。經查，共犯許興財、陳忠義、吳致遠、許春
    郎因與本件竊盜案件同一犯罪事實之竊盜案件，已經臺灣高
    雄地方法院檢察署檢察官以98年度偵字第2880號、98年度偵
    字第2883號、98年度偵字第6164號提起公訴，而由本院以98
    年度易字第239 號案件審理中，有該案起訴書1 份在卷可參
    。是被告甲○○與共犯許興財、陳忠義、吳致遠、許春郎共
    同犯本件結夥竊盜罪，係數人共犯一罪，為相牽連案件，而
    檢察官於本院上開98度易字第239 號案件第一審言詞辯論終
    結前追加起訴，要與首揭刑事訴訟法第265 條第1 項、第 7
    條第2 款之要件相符，應予准許，合先敘明。
三、上揭犯罪事實，業據被告甲○○於本院審理時坦承不諱（見
    本院卷第22、27、31頁），核與證人即被害人旭登公司負責
    人黃廉卿於警詢時指訴上開鋼板25塊遭竊之情形大致相符（
    警2 卷第409 、410 、413 、414 頁），另證人即共犯許興
    財、陳忠義、吳致遠亦均於警詢及偵查中證述渠等共同竊取
    本件鋼板之過程屬實（見警1 卷第53、83、84、89、90、12
    3 、143 至145 、214 、215 頁，偵卷第10頁反面、第13頁
    反面、第18頁反面、第29、35、42頁），並有贓物認領保管
    單1 紙在卷可稽。是本件被告之自白已有相當之證據資料予
    以補強，且與事實相符，應堪信為真實。從而，本案事證明
    確，被告犯行堪予認定，應依法論科。
四、核被告甲○○所為，係犯刑法第321 條第1 項第4 款之結夥
    竊盜罪。被告與共犯許春郎、許興財、陳忠義、吳致遠間就
    上開犯行，均有犯意聯絡及行為分擔，應論以共同正犯。另
    被告前於90年間因違反動產擔保交易法及詐欺等案件，經本
    院以94年度易緝字第58號及94年度易緝字第59號分別判處有
    期徒刑3 月及6 月確定；另於93年間因偽造文書及施用第二
    級毒品等案件，經本院以94年度易字第1560號及94年度簡字
    第2983號分別判處有期徒刑8 月及3 月確定；再於94年間因
    施用第一級毒品及竊盜等案件，經本院以94年度訴字第2204
    號及94年度易字第895 號分別判處有期徒刑6 月及8 月確定
    ；上開6 罪經本院以95年度聲字第331 號裁定應執行有期徒
    刑2 年8 月確定，於96年1 月15日縮短刑期假釋出獄，而於
    96年12月9 日假釋期滿視為執行完畢，有臺灣高等法院被告
    全國前案紀錄表1 紙附卷可稽，被告於上開有期徒刑執行完
    畢5 年內，故意再犯本件有期徒刑以上之罪，為累犯，應依
    刑法第47條第1 項規定，加重其刑。爰審酌被告身值壯年，
    竟不思以正當途徑獲取財物，本應嚴懲，惟念其犯後於本院
    審理時能坦承犯行，犯後態度尚佳，且所竊取之鋼板25塊中
    ，亦有13塊經被害人領回，有贓物認領保管單1 紙在卷可稽
    （見警2 卷第412 頁）等一切情狀，量處如主文所示之刑，
    以資儆懲。
據上論斷，應依刑事訴訟法第273 條之1 第1 項、第299 條第 1
項前段，刑法第28條、第321 條第1 項第4 款、第47條第1 項，
，判決如主文。
本案經檢察官乙○○到庭執行職務。
中    華    民    國    98    年    7     月    22    日
                      刑事第五庭      法  官  陳盈吉
以上正本證明與原本無異。
如不服本判決應於收受送達後10日內向本院提出上訴書狀，並應
敘述具體理由；如未敘述上訴理由者，應於上訴期間屆滿後20日
內向本院補提理由書（均須按他造當事人之人數附繕本）「切勿
逕送上級法院」。
中    華    民    國    98    年    7     月    22    日
                                      書記官  陳展榮
附錄本判決論罪科刑法條：
刑法第321條第1項
犯竊盜罪而有左列情形之一者，處6 月以上、5 年以下有期徒刑
：
    一  於夜間侵入住宅或有人居住之建築物、船艦或隱匿其內
        而犯之者。
    二  毀越門扇、牆垣或其他安全設備而犯之者。
    三  攜帶兇器而犯之者。
    四  結夥三人以上而犯之者。
    五  乘火災、水災或其他災害之際而犯之者。
    六  在車站或埠頭而犯之者。


司法院資訊處製作；財團法人民間司法改革基金會備份。
